臺灣桃園地方法院刑事判決  
110年度訴字第1181號
公  訴  人  臺灣桃園地方檢察署檢察官
被      告  蔡承憲



上列被告因詐欺案件，經檢察官聲請以簡易判決處刑（109年度
偵字第17446號），本院認不得以簡易判決處刑，改行通常程序
審理，被告於準備程序中就被訴事實為有罪之陳述，經本院告知
簡式審判程序意旨，並聽取公訴人及被告之意見後，裁定改依簡
式審判程序審理，判決如下：
    主      文
蔡承憲以網際網路對公眾散布而犯詐欺取財罪，處有期徒刑1年4
月。
    事實及理由
一、本件犯罪事實、證據及應適用之法條，除證據部分增列「被
    告蔡承憲於本院準備程序、審理時之自白」（見本院易字卷
    第71、106頁）外，餘均引用起訴書之記載（如附件）。 
二、公訴意旨雖認被告本案犯行應論以累犯，惟除提出被告前案
    紀錄表外，並未具體說明被告有何特別惡性及對刑罰反應力
    薄弱之情形，參以民國111年4月27日最高法院110年度台上
    大字第5660號裁定意旨，應認檢察官就此部分未盡實質舉證
    責任，本院自毋庸為相關之調查及認定，僅需將被告之前案
    紀錄納入「犯罪行為人之品行」審酌刑度即足。
三、爰以行為人之責任為基礎，審酌被告蔡承憲因向地下錢莊借
    貸資金而無力支付利息，竟利用網際網路向不特定人詐取財
    物以為周轉，更破壞社會交易之信任。加以被告犯本案前已
    有多次詐欺犯行，所為實屬不該；惟念其犯後終能坦承犯行
    且與被害人成立調解態度尚可，兼衡其自述國中畢業之教育
    程度、原從事陶藝拉胚業、家庭經濟狀況小康（見本院訴字
    卷第111頁）等一切情狀，量處如主文所示之刑。
四、告訴人黃柏銘受騙所匯付之價款新臺幣2萬8,000元，前已由
    同遭被告所騙之晶奇通訊行員工陳靜玫全額向其賠付，故被
    告自陳靜玫處取得之IPHONE11手機1支、手機殼、保護玻璃
    及退款之現金3,300元為其犯罪所得，該等犯罪所得雖未扣
    案，然被告業與陳靜玫成立調解，如被告日後確實依該調解
    條件履行，已足剝奪其犯罪利得；倘被告未能切實履行，陳
    靜玫亦得憑上開調解筆錄作為民事強制執行名義，聲請對被
    告之財產強制執行。是本院認被告與陳靜玫就本案所達成之
    調解方案，已達到沒收制度剝奪被告犯罪所得之立法目的，
    如在本案另沒收被告上揭犯罪所得，顯屬過苛，爰依刑法第
    38條之2第2項之規定，不予宣告沒收。
五、據上論斷，應依刑事訴訟法第452條、第454條第2項、第310
    條之2、第273條之1第1項、第299條第1項前段，刑法339條
    之4第1項第3款，刑法施行法第1條之1第1項，判決如主文。
本案經檢察官林佳勳聲請以簡易判決處刑，檢察官朱秀晴到庭執
行職務。
中　　華　　民　　國　　111 　年　　5 　　月　　23　　日

                  刑事第一庭  法　官　楊奕泠
以上正本證明與原本無異。
如不服本判決，應於判決送達後20日內向本院提出上訴狀（應附
繕本）。
                              書記官　卓爾潔
中　　華　　民　　國　　111 　年　　5 　　月　　23　　日
附錄論罪科刑法條：
中華民國刑法第339條之4第1項
犯第三百三十九條詐欺罪而有下列情形之一者，處一年以上七年
以下有期徒刑，得併科一百萬元以下罰金：
一、冒用政府機關或公務員名義犯之。
二、三人以上共同犯之。
三、以廣播電視、電子通訊、網際網路或其他媒體等傳播工具，
    對公眾散布而犯之。
附件：
臺灣桃園地方檢察署檢察官109年度偵字第17446號聲請簡易判決
處刑書。

臺灣桃園地方檢察署檢察官聲請簡易判決處刑書　
                                    109年度偵字第17446號
　　被　　　告　蔡承憲　男　34歲（民國00年0月00日生）
　　　　　　　　　　　　住桃園市○○區○○路000巷00號
                        ( 現另案在法務部○○○○○○○執行中 )
　　　　　　　　　　　　國民身分證統一編號：Z000000000號
上列被告因詐欺案件，業經偵查終結，認為宜聲請以簡易判決處
刑，茲將犯罪事實及證據並所犯法條分敘如下：
　　　　犯罪事實
一、蔡承憲前因竊盜、贓物等案件，經臺灣桃園地方法院以101
    年聲字第4331號裁判合併定刑3年6月；復因竊盜、贓物等案
    件，經臺灣桃園地方法院以102年聲字第1565號裁判合併定
    應執行刑有期徒刑2年6月，於民國104年6月25日縮短刑期假
    釋出監，105年11月20日假釋期滿視為執行完畢。詎其猶不
    知悔改，意圖為自己不法之所有，基於加重詐欺取財之犯意
    ，於不詳時間、地點透過真實姓名年籍不詳綽號為「阿強」男
    子取得胡家棋(另為不起訴處分)、ANDRI WAHYUDI(中文姓名
    安德力，另為不起訴處分)申辦之手機門號0000000000號、0
    000000000號之SIM卡，以及以要退還買賣款項為由，向鄭靖
    瀚取得其所有之中國信託商業銀行帳號000000000000號帳戶
    後，於108年11月21日上午6時21分，利用ANDRI WAHYUDI手
    機門號0000000000號作為通訊聯絡與手機連結網路使用，以
    及胡家棋之手機門號0000000000號與鄭靖瀚所有上開銀行帳
    戶，作為認證手機號碼及會員帳號銀行帳戶而向露天拍賣網
    站註冊申請會員帳號Z00000000000000使用，並於同年12月7
    日晚間7時24分許，致電晶奇通訊行員工陳靜玫(另為不起訴
    處分)佯稱欲購買蘋果廠牌手機1支，而請不知情之陳靜玫提
    供中國信託商業銀行帳號000000000000號帳戶供其匯款以支
    付購買手機費用後，即於108年12月8日晚間7時許前，在露
    天拍賣網站「台灣NO.1拍賣IPHONE11專屬賣場」刊登販賣手
    機商品之不實訊息，致黃柏銘信以為真陷於錯誤，下標訂購
    蘋果廠牌手機3支，於同年12月8日晚間11時許，至桃園市○○
    區○○路0段0000號全家便利超商內匯款新臺幣(下同)2萬8,00
    0元至上開銀行帳號000000000000號帳戶內，蔡承憲以此匯
    款作為支付購買手機費用，復於同年12月9日下午4時20分許
    ，前往通訊行向陳靜玫取得購買之手機，並未依約將手機寄
    送給黃柏銘，嗣黃柏銘遲未收到上開購買手機始知受騙。
二、案經黃柏銘訴由桃園市政府警察局桃園分局報告偵辦。
　　　　證據並所犯法條
一、上揭犯罪事實，業據被告蔡承憲於偵查中坦承不諱，核與告
    訴人黃柏銘於警詢時之指訴、證人即同案被告陳靜玫、胡家
    棋於警詢中之供述及證人鄭靖瀚之證述情節相符，復有中國
    信託商業銀行帳號000000000000號帳戶之金融帳戶開戶資料
    及歷史交易明細1份、露天拍賣網站會員帳號Z000000000000
    00註冊基本資料暨登入IP紀錄1份、通聯調閱查詢單5份、告
    訴人黃柏銘與「豪」之LINE通訊軟體對話紀錄暨匯款明細截
    圖13張、內政部警政署反詐騙案件紀錄表1份、受理詐騙帳
    戶通報警示簡便格式表1份在卷可稽，足認被告自白與犯罪
    事實相符，其犯嫌堪予認定。
二、核被告蔡承憲所為，係以網際網路對外張貼其虛假販賣商品
    之訊息供不特定大眾閱覽，告訴人因而受騙，此部分係犯刑
    法第339條之4第1項第3款之加重詐欺取財罪嫌。被告前有如
    犯罪事實欄所載之論罪科刑及執行情形，有本署刑案資料查
    註紀錄表1份附卷可憑，其於徒刑執行完畢5年內，故意再犯
    本件有期徒刑以上之罪，為累犯，請參照司法院大法官解釋
    釋字第775號解釋意旨，審酌依刑法第47條第1項規定加重其
    刑。至未扣案之犯罪所得，爰請依刑法第38條之1第1項前段
    規定宣告沒收，併依刑法第38條之1第3項規定宣告於全部或
    一部不能沒收或不宜執行沒收時，追徵其價額。
三、依刑事訴訟法第451條第1項聲請逕以簡易判決處刑。
　　此　致
臺灣桃園地方法院
中　　華　　民　　國　 110　　年　　6　　 月　  9　　日
　　　　　　　　　　　　　    檢　察　官　林佳勳
本件證明與原本無異
中　　華　　民　　國　 110　　年　　7　 　月　  17 　日
                              書  記  官  張家華
附記事項：
本件係依刑事訴訟法簡易程式辦理，法院簡易庭得不傳喚被告、
輔佐人、告訴人、告發人等出庭即以簡易判決處刑；被告、被害
人、告訴人等對告訴乃論案件如已達成民事和解而要撤回告訴或
對非告訴乃論案件認有受傳喚到庭陳述意見之必要時，請即另以
書狀向簡易法庭陳述或請求傳訊。 
所犯法條：　
中華民國刑法第339條之4第1項
犯第 339 條詐欺罪而有下列情形之一者，處 1 年以上 7 年以
下有期徒刑，得併科 1 百萬元以下罰金：
一、冒用政府機關或公務員名義犯之。
二、三人以上共同犯之。
三、以廣播電視、電子通訊、網際網路或其他媒體等傳播工具，
    對公眾散布而犯之。
前項之未遂犯罰之。